【裁判字號】    90,交抗,6
【裁判日期】    890726
【裁判案由】    違反道路交通管理處罰條例
【裁判全文】
臺灣高等法院刑事裁定                                  九十年度交抗字第六號
    抗告人即
    受處分人  甲○○
右抗告人因違反道路交通管理處罰條例案件，不服臺灣士林地方法院八十九年度交聲
字第三二四號，中華民國八十九年七月二十六日裁定，提起抗告，本院裁定如左：
        主  文
抗告駁回。
        理  由
一、抗告意旨略以：抗告人即受處分人甲○○被舉發於民國八十九年四月十日上午九
    時十五分許，駕駛車號ＣＺ─九一四三號自用小客車，在國道三號高速公路南下
    車道三八六公里處，有超速行駛之違規行為一節，與事實不符，抗告人並未超速
    行駛。因當時汽車內配置之限速儀，並未出現警訊，可見並無超速；又系爭路段
    係在「試行通車」期間，自八十九年四月十五日午夜起始正式通車，內政部警政
    署國道公路警察局函稱該路段已於八十九年二月二日正式通車，係昧於事實，原
    審未察，援引錯誤事實為裁定依據，顯有違誤云云。
二、按汽車行駛於高速公路，而不遵管制之規定者，處汽車駕駛人新臺幣（下同）三
    千元以上六千元以下罰鍰，道路交通管理處罰條例第三十三條第一項定有明文。
    又汽車駕駛人駕駛汽車違反道路交通管理處罰條例第三十三條規定者，除應依該
    條所規定之罰鍰處罰外，並記違規點數一點，同條例第六十三條第一項第一款亦
    有規定。次按道路，係指公路、街道等供公眾通行之地方，駕駛人駕駛車輛應遵
    守道路交通標誌、標線、號誌指示，為道路交通管理處罰條例第三條第一款、第
    四條第一項所明定，凡未設有限制或禁止通行之標誌、標線、號誌之道路，均屬
    可以通行之道路，事屬至明。
三、經查，本件抗告人於前開時間，駕駛汽車，沿國道三號高速公路南下，途經南向
    三八六公里處，明知該處行車限速為時速一百公里，竟以一百十四公里之行車速
    度行駛，為內政部警政署國道公路警察局第五警察隊執勤員警溫天賜以雷達測速
    器測獲其超速十四公里，遂以抗告人有違反道路交通管理處罰條例第三十三條第
    一項規定之行為，予以攔停掣單舉發；並送請原處分機關臺北市交通事件裁決所
    ，依前揭規定，於八十九年六月二十三日，以北市交裁駕字第二二－Ｚ0000
    0000號，裁處最低額度罰鍰三千元並記違規點數一點等情，有舉發違反道路
    交通管理事件通知單及裁決書各一紙附卷可憑。而舉發之際，係執勤員警以雷達
    測速器測獲該車行駛超速十四公里違規，攔截後告知違規事實並觀看雷達測速器
    數據後，始予掣單舉發，復有內政部警政署國道公路警察局第五警察隊八十九年
    五月十一日（八九）公警國五刑字第五七一三號函影本一件在卷可稽。抗告人空
    言其汽車內之限速儀未出現警訊，否認超速，實無足採。又國道三號公路於八十
    九年二月二日正式通車，沿線均豎立指示標誌及速限標誌，田寮收費站於八十九
    年四月十五日零時開始收費之情，亦有內政部警政署國道公路警察局第五警察隊
    上開函件及八十九年六月二十七日（八九）公警國五刑字第七九二五號函各一紙
    附卷足憑。況且，系爭路段不論於何時「正式通車」，於抗告人違規之際，既未
    設有限制或禁止通行之標誌、標線、號誌之道路，自屬可以通行之道路，任何人
    駕駛汽車通行於該路段，均應遵守相關之交通規則，並不因「試行通車」或「正
    式通車」而異其法律效果。原審法院以抗告人空言否認超速違規，不足採信，抗
    告人有裁決書所載違規事實，堪以認定，因以原處分機關裁處以前開條款所定最
    低額之罰鍰三千元，併記違規點數一點，並無違誤，認抗告人對原處分機關前開
    裁決聲明異議為無理由，依道路交通案件處理辦法第十九條，裁定予以駁回，核
    無不合。抗告人抗告意旨仍執前詞，否認違規情事，指摘原裁定有誤，為無理由
    ，應予駁回。
據上論斷，應依道路交通案件處理辦法第二十六條，刑事訴訟法第四百十二條，裁定
如主文。
中    華    民    國      九十    年      一        月         十五     日
                              臺灣高等法院刑事第五庭
                                  審判長法  官  曾  德  水
                                        法  官  楊  貴  雄
                                        法  官  林  立  華
右正本證明與原本無異。
不得再抗告。
                                        書記官  廖  月  女
中    華    民    國      九十    年      一        月         十五     日


司法院資訊處製作；財團法人民間司法改革基金會備份。
